臺灣臺南地方法院刑事判決　　　　　　100年度交易字第302號
公　訴　人　臺灣臺南地方法院檢察署檢察官
被　　　告　施秋森
上列被告因過失傷害案件，經檢察官提起公訴（100年度調偵字
第1029號），被告就被訴事實為有罪之陳述，本院裁定進行簡式
審判程後，判決如下：
    主  文
施秋森犯過失傷害罪，處有期徒刑月，如易科罰金，以新臺幣
壹仟元折算壹日。
    事  實
一、施秋森於民國99年8月18下午，駕駛車牌號碼2N-0017號自小
    小客車，沿台南市○區○○路2段外側車道由西往東方向行
    駛，於同日下午5時40分許，行經該路段281號附近，原應注
    意汽車行駛時，駕駛人應注意兩車併行之間隔，且依當時天
    候睛、日間自然光線、路面乾燥、無缺陷、無障礙物、視距
    復屬良好等情形以觀，並無不能注意之情事，竟疏於注意，
    未留意右側車道車輛之動態，適有同向在旁因變換車道亦未
    注意保持安全距離而左偏行駛之吳秀雲騎乘車牌號碼NKS-12
    5號普通重型機車行經該處，2車煞避不及發生擦撞，致吳秀
    雲因此人車倒地，受有左手肱骨骨折、頭部外傷、左眉撕裂
    傷及臉部多處擦傷、鈍挫傷及右手、右腳鈍挫傷等之傷害。
    施秋森於肇事後，在未有偵查犯罪職務之機關或公務員發覺
    其為犯罪人前，即向到場處理本件車禍事故，尚不知肇事者
    為何人之台南市政府警察局交通警察隊車禍處理小組警員林
    清祥主動表示其即為肇事車輛之駕駛者，自首並進而接受裁
    判。
二、案經吳秀雲訴由台南市政府警察局第五分局報請臺灣臺南地
    方法院檢察署檢察官偵查起訴。
    理    由
一、本案係經被告施秋森就被訴之犯罪事實為有罪之表示，而經
    本院裁定以簡式審判程序加以審理，依刑事訴訟法第273 條
    之2、第159條第2項之規定，不適用傳聞法則有關限制證據
    能力之相關規定，合先敘明。
二、訊據被告對於上揭事實坦承不諱，核與告訴人吳秀雲於警詢
    中指述之情節相符，並有道路交通事故現場圖、道路交通事
    故調查報告表(一)、(二)各1份、國立成功大學醫學院附設醫院
    診斷證明書1紙、現場照片34張在卷可稽。按為汽車行駛時
    ，駕駛人應注意兩車併行之間隔，並隨時採取必要之安全措
    施，道路交通安全規則第94條第3項定有明文。被告為汽車
    駕駛人，自應注意及此。又本件車禍事故發生當時，天候睛
    、日間自然光線、路面乾燥、無缺陷、無障礙物、視距良好
    等情形，有上揭道路交通事故調查報告表(一)在卷可按，是被
    告客觀上並無不能注意之情事，然被告於上揭時、地駕駛自
    小客車因疏未注意兩車併行之間隔，致與同向在旁因變換車
    道亦未注意保持安全距離而左偏行駛之吳秀雲所騎之機車發
    生擦撞，造成吳秀雲人車倒地受傷，被告之駕駛行為自有過
    失，且本案經送臺南市政府交通局車輛行車事故鑑定委員會
    鑑定結果，亦認：施秋森駕駛自小客車，超越未保持安全間
    隔，為肇事原因；吳秀雲駕駛普通重型機器腳踏車，左偏行
    駛，變換車道，未注意安全距離，為肇事原因，有該委員會
    臺南區990886案鑑定意見書1份附卷（參見偵查卷第12頁）
    可佐。是本件事證明確，被告犯行，應堪認定。至於本件道
    路交通事故現場圖雖畫繪2N-0017號自小客車於肇事後之位
    置已經過槽化線起點約半個車身，惟依卷附之編號1及編號2
    交通事故照片（參見台南市政府警察局第五分局警刑案偵查
    卷宗第13頁）可知，2N-0017號自小客車肇事後之位置應係
    在槽化線起點處，併此敘明。
三、核被告所為係犯刑法第284條第1項前段之過失傷害罪。被告
    於肇事後，在未有偵查犯罪職務之機關或公務員發覺其為犯
    罪人前，即向至現場處理本件道路交通事故，尚不知肇事者
    為何人之台南市政府警察局交通警察隊車禍處理小組警員供
    承其肇事犯罪，自首並接受裁判等情，有臺南市○○○○○
    道路交通事故肇事人自首情形紀錄表1紙在卷可稽（參見警
    卷第30頁），應依刑法第62條前段之規定減輕其刑。爰審酌
    被告無任何前科紀錄，此有臺灣高等法院被告前案紀錄表1
    份在卷足憑，及犯罪後坦認犯行態度、其生活狀況、智識程
    度（初商畢業）、告訴人因本件車禍所受之傷害、被告與告
    訴人雙方之過失程度、以及被告迄未能與告訴人達成和解賠
    償損害等一切情狀，認公訴人之求刑略嫌過重，爰量處如主
    文所示之刑，並諭知易科罰金之折算標準。
據上論斷，應依刑事訴訟法第273條之1第1項、第299條第1項前
段，刑法第284條第1項前段、第41條第1項前段、第62條前段，
刑法施行法第1條之1，判決如主文。
本案經檢察官王誠到庭執行職務。
中    華    民    國   100    年    10    月    19    日
                  刑事第一庭    法  官  郭千黛
以上正本證明與原本無異。
如不服本判決應於收受本判決後10日內向本院提出上訴書狀，並
應敘述具體理由。其未敘述上訴理由者，應於上訴期間屆滿後20
日內向本院補提理由書狀（均須按他造當事人之人數附繕本）「
切勿逕送上級法院」。
                                書記官  許哲萍
中    華    民    國   100    年    10    月    19    日
附錄本案論罪科刑法條全文：
刑法第284條第1項
（過失傷害罪）
因過失傷害人者，處 6 月以下有期徒刑、拘役或 5 百元以下罰
金，致重傷者，處 1 年以下有期徒刑、拘役或 5 百元以下罰金
。
從事業務之人，因業務上之過失傷害人者，處 1 年以下有期徒
刑、拘役或 1 千元以下罰金，致重傷者，處 3 年以下有期徒刑
、拘役或 2 千元以下罰金。